【裁判字號】    92,交易,53
【裁判日期】    920416
【裁判案由】    過失傷害
【裁判全文】
臺灣臺中地方法院刑事判決                       九十二年度交易字第五三號
    公  訴  人  臺灣臺中地方法院檢察署檢察官
    被      告  甲○○
右列被告因過失傷害案件經檢察官提起公訴（九十一年度偵緝字第一００四號）本院
判決如左：
    主  文
甲○○因過失傷害人，處有期徒刑參月。如易科罰金，以參佰元折算壹日。
    事  實
一、甲○○於民國（下同）九十年十一月二十日下午，駕駛車牌號碼五Ｇ－一九六三
    號汽車，沿台中市○○路由黎明路往安和路方向行駛，於同日下午三時二十分許
    ，行經台中市○○○路與環中路口時，其原應注意行車速度，依標誌或標線之規
    定及汽車行近行人穿越道前，應減速慢行，且依當時情形，又無不能注意之情事
    ，竟疏於注意減速慢行，貿然以六十公里時速行駛（限速五十公里），適有於環
    中路自台中港路往南屯路方向、由卓永勝駕駛之ＫＴＺ－二八二號機車因超速及
    未注意車前狀況行駛而來，卓永勝因煞車不及而撞擊甲○○駕駛汽車右前車輪上
    方葉子板及右前座車門處，卓永勝人車倒地受有左股骨骨折及右大腿撕裂傷等傷
    害，甲○○於犯罪尚未被有偵查權之公務員或機關發覺前，主動報案並向台中市
    警察局交通隊處理現場之警員廖秉煌自首，並接受裁判。
二、案經卓永勝訴由臺中市警察局第四分局報請台灣台中地方法院檢察署檢察官偵查
    起訴。
    理  由
一、訊據被告甲○○坦承於上開時、地與告訴人卓永勝發生車禍之事實，惟辯稱：當
    時係以時速六十公里往南屯路交流道方向行駛，伊行車方向係綠燈，行至五權西
    路與環中路第一交岔口時，綠燈燈號已開始閃爍，伊繼續以六十公里時速前行，
    至五權西路與環中路第二交岔路口時，右側突有一機車闖越紅燈而來，因煞車不
    及而發生禍，雙方均有過失等語。惟查，被告上開犯行，業據告訴人於警訊及偵
    查中指述甚詳，而依現場相片及警員製作之道路交通事故調查報告表所示，事故
    地點限速五十公里，且有行人穿越道，被告竟未減速慢行反以六十公里時速向前
    行駛，其過失犯行殊為明顯，所辯無非事後卸責之詞，不足採信。又告訴人因與
    被告發生撞擊而受有傷害，並有財團法人彰化基督教醫院出具之診斷書乙紙可稽
    ，此外，並有道路交通事故調查報告表、相片四張附卷可稽。按行車速度，依標
    誌或標線之規定及汽車行近行人穿越道前，應減速慢行，道路交通安全規則第九
    十三條第一項、第一百零三條定有明文。被告駕車自應注意上述道路交通安全規
    定，且依當時路況路面無障礙，又無不能注意之情形，竟疏不注意為之，以致肇
    事，致人受傷，本件雖告訴人因駕駛上述機車不注意車前狀況及超速亦與有過失
    ，然不能因之與有過失而減免被告罪責，且被告之過失駕駛行為，與告訴人之受
    傷間，具有相當因果關係，本案經送台灣省台中市區車輛行車事故鑑定委員會鑑
    定結果，亦認雙方均超速行駛之違規行為明確等語，有該會九十二年三月七日中
    市鑑字第九二０二七七號函一份附卷可稽。是其過失傷害犯行，堪以認定。
二、核被告所為，係犯刑法第二百八十四條第一項前段之過失傷害罪（公訴人誤繕為
    第二項，應予更正）。爰審酌被告之過失程度、被害人與有過失及其所受傷勢不
    輕等一切情狀，量處如主文所示之刑，並諭知易科罰金之折算標準。
據上論斷，應依刑事訴訟法第二百九十九條第一項前段，刑法第二百八十四條第一項
前段、第四十一條第一項前段，罰金罰鍰提高標準條例第一條前段、第二條，判決如
主文。
中      華      民      國     九十二     年      四       月    十六   日
                                    臺灣臺中地方法院交通法庭
                                          法  官  郭  德  進
右正本證明與原本無異。
如不服本判決應於送達後十日內向本院提出上訴狀。
                                          書記官
中      華      民      國     九十二     年      四       月    十八   日
刑法第二百八十四條第一項：
因過失傷害人者，處六月以下有期徒刑、拘役或五百元以下罰金，致重傷者，處一年
以下有期徒刑、拘役或五百元以下罰金。
                                                                        Ｂ


司法院資訊處製作；財團法人民間司法改革基金會備份。
